【裁判字號】    95,交聲,1830
【裁判日期】    951208
【裁判案由】    交管條例聲異
【裁判全文】
臺灣板橋地方法院交通事件裁定        95年度交聲字第1830號
原處分機關  交通部公路總局臺北區監理所蘆洲監理站
異  議  人
即受處分人  甲○○
上列異議人即受處分人因違反道路交通管理處罰條例案件，對於
交通部公路總局臺北區監理所蘆洲監理站民國95年11月17日所為
之北監蘆字第裁 46－CN0000000號處分，聲明異議，本院裁定如
下：
    主  文
原處分撤銷。
甲○○汽車駕駛人，爭道行駛不依規定駛入來車道，處罰鍰新臺
幣玖佰元，並記違規點數壹點。
    理  由
一、按汽車（包括機器腳踏車）駕駛人，爭道行駛，不依規定駛
    入來車道者，處新臺幣（下同）六百元以上一千八百元以下
    之罰鍰，又汽車駕駛人違反第四十五條規定者，除依原條款
    處罰鍰外，並予記違規點數一點，道路交通管理處罰條例第
    四十五條第三款及第六十三條第一項第一款分別定有明文。
    次按分向限制線為雙黃實線，用以劃分路面成雙向車道，禁
    止車輛跨越行駛，並不得迴轉，亦為道路交通標誌標線號誌
    設置規則第一百六十五條第一項、第二項所明定。
二、本件原處分認異議人即受處分人甲○○，於民國九十五年八
    月三十一日上午八時七分許，騎乘其所有之車號ＱＱＲ─二
    五九號輕型機車，行經臺北縣三重市○○○路，不依規定跨
    越雙黃實線駛入來車道，經臺北縣政府警察局交通隊執勤員
    警拍照採證掣單逕行舉發。受處分人於應到案日期前之九十
    五年十月十三日提出申訴，經原處分機關函請舉發機關調查
    結果，仍認受處分人有不依規定駛入來車道之違規行為，原
    處分機關乃依道路交通管理處罰條例第四十五條第三款及第
    六十三條第一項第一款（原裁決書漏未記載第一款，惟不影
    響其裁決效力）及違反道路交通管理事件統一裁罰基準表規
    定，裁處罰鍰九百元。
三、異議意旨略以：該路段當時有二部大型垃圾車在收取垃圾，
    將原有二車道佔用約一個車道，再由二部計程車擠進一車道
    ，異議人機車違規跨越雙黃線係在保持安全間隔以避免擦撞
    肇事，且逾線不及十公分，並非故意違規駛入來車道云云。
四、本件異議人於前揭時、地騎乘其所有之車號ＱＱＲ─二五九
    號輕型機車，不依規定跨越雙黃實線駛入來車道，經警拍照
    採證予以逕行舉發等情，有臺北縣政府警察局九十五年九月
    二十九日北縣警交字第ＣＮ0000000號舉發違反道路
    交通管理事件通知單影本一件及採證照片一幀在卷可稽，復
    經臺北縣政府警察局三重分局查處無誤，有該局九十五年十
    月二十四日北縣警重交申字第０九五００四九三三０號書函
    一份附卷足參。而依上開採證照片所示，異議人機車確係跨
    越雙黃線爭道駛入對向車道，且為異議人所不爭執，其違規
    事實甚為明確。異議人雖執前詞置辯，惟觀諸卷附採證照片
    及異議人自行繪製之現場圖，足見當時異議人行進方向之車
    道，尚得容二輛計程車通行，並非全然不得前進，異議人自
    應依規定車道行駛，如違規逆向行駛，勢必影響車流與對向
    來車之行車安全，縱令於遵行車道上因車流量壅塞之關係而
    影響通行時，仍應暫停等候，依序而行，不能因此藉詞違規
    ，至垃圾車於何時選定何處收集垃圾，乃主管機關臺北縣三
    重市之權責，並非負責取締交通違規之警員、移送機關、處
    罰機關或本院所得審究之事項，是異議人上開所為之辯解，
    洵無足採。再者，異議人以交通尖峰時段，交通警察會視情
    況指揮駕駛人超越停止線停靠為例置辯，惟按駕駛人駕駛汽
    車，應遵守道路交通標誌、標線、號誌之指示，並服從交通
    指揮人員之指揮，道路交通安全規則第九十條定有明文，準
    此，於未有交通指揮人員指揮之情形，異議人仍應遵守道路
    交通標線之指示，究不能執當時適處交通尖峰期而主張其自
    身有違規之權利，異議人前揭所辯，尚難解免其依法應負之
    罰責。
五、綜上，本件事證明確，異議人爭道行駛不依規定駛入來車道
    之違規事實，堪以認定，其聲明異議指摘原處分不當，並無
    理由。然異議人上開違規情形，係違反道路交通管理處罰條
    例第四十五條第三款之規定，原處分機關漏未依同條例第六
    十三條第一項第一款規定，予以記違規點數之處分，容有未
    洽，本院自應予以撤銷，並依道路交通管理處罰條例第四十
    五條第三款、第六十三條第一項第一款及違反道路交通管理
    事件統一裁罰基準表規定，自為裁罰異議人如主文第二項所
    示，以資適法。
據上論斷，應依道路交通案件處理辦法第二十條前段，裁定如主
文。
中    華    民    國    95    年    12    月    8     日
                  交通法庭  法  官  劉  安  榕
上列正本證明與原本無異。
如不服本裁定，應於裁定送達後五日內向本院提出抗告狀。
                            書記官  楊  馥  如
中    華    民    國    95    年    12    月    8     日


司法院資訊處製作；財團法人民間司法改革基金會備份。
